臺灣彰化地方法院刑事判決　　　　　　　　　　　　　九十三年度交訴字第三號
　　公　訴　人　臺灣彰化地方法院檢察署檢察官
　　被　　　告　乙○○
右列被告因過失致死案件，經檢察官提起公訴（九十二年度偵字第七八六五號），本
院認有刑事訴訟法第二百七十三條之一第一項所定之情形，而改依簡式審判程序判決
如左：
    主  文
乙○○因過失致人於死，處有期徒刑捌月。緩刑參年。
    事  實
一、乙○○於民國九十二年八月十六日二十三時四十五分許，駕駛車牌號碼ＰＢ─九
    六九六號自小客車，沿彰化縣秀水鄉福陵巷由南往北方向行駛，途經該路與安北
    巷之交岔路口時，本應注意汽車行經無號誌之交岔路口時，應減速慢行，作隨時
    停車之準備，而依當時情形又無不能注意之情事，竟疏未注意未減速慢行，即貿
    然穿越交岔路口，適有林士惟駕駛車牌號碼ＨＢ九─八０八號重型機車，沿該處
    安北巷由西往東方巷亦行駛至該處交岔路口時，亦疏於注意停下，讓在其右側道
    路行駛之乙○○所駕駛之車先行通過，致乙○○所駕駛之小客車與林士惟駕駛之
    機車相撞，林士惟人車倒地，受有頭部外傷顱底骨折之傷害；肇事後乙○○攔車
    將林士惟送醫急救，並於員警到場處理時主動陳明其為肇事者而自首，進而接受
    裁判，惟林士惟送醫後仍於翌日（即十七日）凌晨二時二十五分因顱內出血不治
    死亡。
二、案經檢察官據報相驗及被害人林士惟之父甲○○訴由臺灣彰化地方法院檢察署檢
    察官偵查起訴；本院認有刑事訴訟法第二百七十三條之一第一項所定之情形，而
    改依簡式審判程序審理。
    理  由
一、按除被告所犯為死刑、無期徒刑、最輕本刑為三年以上有期徒刑之罪或高等法院
    管轄第一審案件者外，於前條第一項程序進行中，被告先就被訴事實為有罪之陳
    述時，審判長得告知被告簡式審判程序之旨，並聽取當事人、代理人、辯護人及
    輔佐人之意見後，裁定進行簡式審判程序；除簡式審判程序及簡易程序案件外，
    第一審應行合議審判，刑事訴訟法第二百七十三條之一第一項、第二百八十四條
    之一分別定有明文。本件被告所涉係死刑、無期徒刑、最輕本刑為三年以上有期
    徒刑之罪或高等法院管轄第一審案件以外之罪，並於本院行準備程序時就被訴事
    實為有罪之陳述，本院合議庭依前揭規定，經評議結果，裁定改由一名法官獨任
    行簡式審判程序，先予敘明。
二、右開事實，業據被告乙○○於本院審理中坦承不諱；復有道路交通事故現場圖、
    道路交通事故調查報告表及現場照片十張等在卷可稽；而被害人林士惟確因本件
    車禍死亡，亦經檢察官督同檢驗員相驗屬實，並製有勘驗筆錄、相驗屍體證明書
    及驗斷書等附卷可稽。按汽車行駛時，行經無號誌之交岔路口時，應減速慢行，
    作隨時停車之準備，此道路交通安全規則第九十三條第一項第三款定有明文，被
    告駕車自應注意上述道路交通安全規定，且依當時路面乾躁無缺陷、無障礙物且
    視距良好等情形，亦無不能注意之情形，詎被告竟疏未注意及此，未減速慢行即
    貿然駛經上開路口，被告應有過失；又按汽車行駛時，行經無號誌之交岔路口時
    ，左方車應注意停下，讓在其右方車先行通過，此道路交通安全規則第一百零二
    條第一項第二款同有規定，被害人林士惟沿該處安北巷由西往東方向行駛至該處
    交岔路口時，亦疏於注意停下，讓在其右側道路行駛之乙○○所駕駛之車先行通
    過，其應同有過失，且被害人林士惟應為本件肇事主因、被告為肇事次因，臺灣
省彰化縣區車輛行車事故鑑定委員會亦同此認定，有該會鑑定意見書一紙在卷可
    憑；被害人雖同有過失，然被告仍難解過失之責任；又被告之過失行為與被害人
    死亡結果間有相當因果關係，其犯行應堪認定。
三、核被告所為，係犯刑法第二百七十六條第一項之過失致人於死罪。再被告於肇事
    後，即於員警到場處理時主動陳明其為肇事者而自首，進而接受裁判等情，除已
    在警訊筆錄中載及，復經本院詢問至現場處理之員警顏清德無誤，有公務電話一
    紙在卷可憑，核與自首之要件相當，應依刑法第六十二條前段規定減輕其刑。爰
    審酌被告並無前科尚無不良素行、犯後態度、本件肇事原因、過失之程度及其肇
    事後已與被害人家屬達成民事和解，有彰化縣秀水鄉調解委員會調解書一紙附卷
    足按等一切情狀，量處如主文所示之刑。末查被告前未曾受有期徒刑以上刑之宣
    告，有台灣彰化地方法院檢察署刑案資料查註紀錄表及台灣高等法院被告全國前
    案紀錄表各一紙在卷足憑，其偶因過失罹於刑典，且犯後復知悔悟，並迅與被害
    人家屬達成和解，經受此科刑教訓後，當益知戒慎而無再犯之虞，本院認所宣告
    之刑以暫不執行為適當，爰併宣告緩刑三年，以勵自新。
據上論斷，應依刑事訴訟法第二百七十三條之一第一項、第二百九十九條第一項前段
，刑法第二百七十六條第一項、第六十二條前段、第七十四條第一款，罰金罰鍰提高
標準條例第一條前段，判決如主文。
本件經檢察官廖曉萍到庭執行職務。
中    華    民    國    九十三    年      五        月        五        日
                                臺灣彰化地方法院刑事第二庭
                                    法      官  吳  俊  螢
右正本證明與原本無異。
如不服本判決，應於送達後十日內向本院提出上訴狀(須附繕本)。
告訴人或被害人對於判決如有不服具備理由請求檢察官上訴者，其上訴期間之計算係
以檢察官收受判決正本之日期為準。
                                    法院書記官
中    華    民    國    九十三    年      五        月        六        日
刑法第二百七十六條
因過失致人於死者，處二年以下有期徒刑、拘役或二千元以下罰金。
從事業務之人，因業務上之過失犯前項之罪者，處五年以下有期徒刑或拘役，得併科
三千元以下罰金。
